臺灣南投地方法院民事簡易判決
111年度投簡字第334號
原      告  湯明正  


被      告  湯慧雯  
上列當事人間損害賠償事件，本院於民國111年9月12日言詞辯論
終結，判決如下：
    主      文
原告之訴駁回。
訴訟費用由原告負擔。　　
    事實及理由
一、原告起訴主張：兩造為姊弟，門牌號碼南投縣○○鎮○○街000
    號房屋（下稱系爭房屋）原登記在兩造母親即訴外人湯莊碎
    玉名下，湯莊碎玉表示系爭房屋要留給原告，湯莊碎玉生病
    時，兩造都在場，湯莊碎玉要求被告拿出新臺幣（下同）25
    0萬元給原告買原告系爭房屋之持分，被告同意，嗣湯莊碎
    玉過世後系爭房屋移轉至兩造名下，兩造約於18年前達成協
    議，由被告以250萬元向原告購買系爭房屋之持分，惟原告
    實際只有拿到160萬元，本件只請求50萬元；被告表示其先
    生賭博輸了800萬元，無法以250萬元向原告購買系爭房屋持
    分，原告同意160萬元是被告有給原告家裡的鑰匙，讓原告
    可以回去，惟後來又把鑰匙收回去並說要給原告40萬元，爰
    提起本件訴訟等語。並聲明：被告應給付原告50萬元，及自
    起訴狀繕本送達翌日起至清償日止，按週年利率5%計算之利
    息。
二、被告抗辯略以：一開始湯莊碎玉確實表示系爭房屋要留給原
    告，後來原告說要買外面的公寓，那時湯莊碎玉即表示原告
    拿30萬元出去買公寓，系爭房屋就沒有原告的份了；是其向
    湯莊碎玉表示要給原告250萬元，不是其欠原告的，且後來
    都是其與大弟支付父母親之醫藥費用，原告都沒有支出，湯
    莊碎玉走了之後，系爭房屋本來就是要留給其，所以過戶到
    其名下；其說要給原告250萬元時，湯莊碎玉是不同意的，
    且湯莊碎玉並沒有說要其拿250萬元出來買原告的持分，只
    說幫原告的公寓貸款付清就好，原告的公寓剩餘貸款100萬
    元全部都是其支付，100萬元是從其戶頭存進土銀，另外60
    萬元是其主動給原告，原告不要，是其硬贈與原告，其沒有
    欠原告任何錢等語資為抗辯。並聲明：如主文第1項所示。
三、法院之判斷：　　
（一）當事人互相表示意思一致者，無論其為明示或默示，契約
      即為成立。民法第153條第1項定有明文。是意思表示一致
      ，係契約成立要件，主張與他造間契約成立之當事人，依
      民事訴訟法第277條本文規定，就兩造間意思表示一致之
      事實，應負舉證責任。
（二）原告主張兩造曾協議由被告以250萬元向原告購買系爭房
      屋之應有部分，然被告僅支付160萬元，惟為被告所否認
      ，依上開說明，應由原告就兩造曾達成由被告以250萬元
      向原告購買系爭房屋應有部分之事實負舉證責任。經查，
      原告於本院審理時自陳當時只有其與母親、被告在場等語
      ，而兩造母親已過世，原告主張之上開事實又為被告所否
      認，並抗辯其是向湯莊碎玉表示自願要給原告250萬元，
      但湯莊碎玉不同意，僅稱要幫原告還清公寓貸款，可知被
      告係在與湯莊碎玉商談財產之分配、規劃而已，難認兩造
      就由被告以250萬元向原告購買系爭房屋之應有部分一節
      已互相表示意思一致，則原告主張其得依與被告間之協議
      ，請求被告給付50萬元，即屬無據。
四、綜上所述，原告主張依與被告間協議之法律關係，請求被告
    給付50萬元，及自起訴狀繕本送達翌日起至清償日止，按週
    年利率5%計算之利息，為無理由，應予駁回。
五、本件事證已臻明確，兩造其餘攻擊防禦方法及證據，核與判
    決之結果不生影響，爰不一一論列，併此敘明。
六、訴訟費用負擔之依據：民事訴訟法第78條
中　　華　　民　　國　　111 　年　　9 　　月　　26　　日
                        臺灣南投地方法院南投簡易庭
                              法  官  丁婉容
以上為正本係照原本作成。
如不服本判決，應於送達後20日內，向本院提出上訴狀並表明上
訴理由，如於本判決宣示後送達前提起上訴者，應於判決送達後
20日內補提上訴理由書（須附繕本）；並向本院繳足上訴裁判費
。　　　　　　　　　　　　　　　  
中　　華　　民　　國　　111 　年　　9 　　月　　26　　日
                              書記官  詹書瑋